臺灣桃園地方法院刑事判決　　　　　100年度審訴緝字第122號
公　訴　人　臺灣桃園地方法院檢察署檢察官
被　　　告　宋鴻章
上列被告因違反毒品危害防制條例案件，經檢察官提起公訴（99
年度毒偵字第2388號），被告就被訴事實為有罪之陳述，經本院
合議庭裁定依簡式審判程序審理，判決如下：
    主      文
宋鴻章施用第一級毒品，處有期徒刑陸月，如易科罰金，以新臺
幣壹仟元折算壹日；扣案海洛因貳小包含袋（驗餘淨重共拾貳點
肆陸公克）均沒收銷燬之。又施用第二級毒品，處有期徒刑月
，如易科罰金，以新臺幣壹仟元折算壹日；扣案甲基安非他命
小包含袋（驗餘毛重共玖點捌玖公克）及甲基安非他命殘渣袋伍
個均沒收銷燬之。應執行有期徒刑捌月，如易科罰金，以新臺幣
壹仟元折算壹日；扣案海洛因貳小包含袋（驗餘淨重共拾貳點肆
陸公克）、甲基安非他命小包含袋（驗餘毛重共玖點捌玖公克
）及甲基安非他命殘渣袋伍個均沒收銷燬之。
    事實及理由
一、被告所犯之罪，為死刑、無期徒刑、最輕本刑3 年以上有期
    徒刑或高等法院管轄第一審案件以外之罪，而被告於本院準
    備程序進行中，就被訴事實為有罪之陳述，經本院告知簡式
    審判程序意旨，並聽取公訴人及被告之意見後，依刑事訴訟
    法第273 條之1 第1 項之規定，裁定依簡式審判程序審理。
二、犯罪事實：
    宋鴻章前於民國96年間，因施用毒品案件，經本院以96年度
    毒聲字第1003號裁定送觀察、勒戒後，認無繼續施用毒品之
    傾向，於96年10月2 日執行完畢釋放出所，並經臺灣桃園地
    方法院檢察署檢察官以96年度毒偵字第4201號為不起訴處分
    確定；又於上開觀察、勒戒執行完畢釋放後，5 年內之98年
    間，因施用毒品案件，經本院以98年度壢簡字第3136號判決
    判處有期徒刑3 月確定，於99年7 月29日縮刑期滿執行完畢
    （於本案不構成累犯）。詎仍不知戒除毒癮，又基於施用第
    一級毒品之犯意，於99年4 月28日晚間9 時許，在桃園縣楊
    梅鎮○○路3 號住處內（起訴書誤載為桃園縣中壢市某不詳
    處所，應予更正），施用第一級毒品海洛因1 次；另基於施
    用第二級毒品之犯意，於99年4 月29日中午11時許，在桃園
    縣中壢市某不詳處所，施用第二級毒品甲基安非他命1 次。
    嗣為警於99年4 月29日（起訴書誤載為28日，應予更正）晚
    間8 時許，在桃園縣楊梅鎮大同里2 鄰大金山下37號為警查
    獲，並扣得其所有之海洛因2 小包（驗餘淨重共12.46 公克
    ，純質淨重共9.97公克）、甲基安非他命3 小包（驗餘毛重
    共9.89公克）及甲基安非他命殘渣袋5 個。經其同意為警採
    集尿液送驗後，結果確呈嗎啡及安非他命類陽性反應，始查
    悉上情。
三、認定被告犯罪所憑之證據：
  (一)被告宋鴻章於偵查、本院準備程序及審理時之自白。
  (二)桃園縣政府警察局龜山分局搜索、扣押筆錄、扣押物品目錄
    表2 份、桃園縣政府警察局龜山分局被採尿人尿液暨毒品真
    實姓名與編號對照表、檢體監管紀錄表、法務部調查局濫用
    藥物實驗室99年6 月15日調科壹字第09923013050 號鑑定書
    、內政部警政署刑事警察局99年7 月8 日刑鑑字第09900753
    15號鑑定書、台灣檢驗科技股份有限公司濫用藥物檢驗報告
    、憲兵司令部刑事鑑識中心100 年5 月3 日鑑定書各1 份及
    照片8 張。
  (三)扣案海洛因2 小包（驗餘淨重共12.46 公克，純質淨重共9.
    97公克）、甲基安非他命3 小包（驗餘毛重共9.89公克）及
    甲基安非他命殘渣袋5 個。
四、核被告所為，係犯毒品危害防制條例第10條第1 項、第2 項
    之施用第一級毒品及施用第二級毒品罪。其施用毒品前後非
    法持有毒品海洛因及甲基安非他命之低度行為，各為施用毒
    品之高度行為所吸收，均不另論罪。被告所犯上開2 罪間，
    犯意各別，行為互殊，應分論併罰。爰審酌被告無視毒品戕
    害一己之身體健康及法律禁令，且意志不堅，未斷絕施用毒
    品之惡習，再犯本件施用毒品之罪，惟兼衡其犯罪手段、動
    機、目的及犯後坦承犯行之態度暨其生活狀況等一切情狀，
    分別量處如主文所示之刑及諭知易科罰金之折算標準，並定
    其應執行之刑及諭知易科罰金之折算標準，以示懲儆。扣案
    海洛因2 小包（驗餘淨重共12.46 公克，純質淨重共9.97公
    克）及甲基安非他命3 小包（驗餘毛重共9.89公克），經送
    驗後確含海洛因及甲基安非他命成分，有法務部調查局濫用
    藥物實驗室99年6 月15日調科壹字第09923013050 號鑑定書
    、內政部警政署刑事警察局99年7 月8 日刑鑑字第09900753
    15號鑑定書各1 份在卷可憑，除因鑑驗已用罄滅失者外，應
    依毒品危害防制條例第18條第1 項前段規定宣告沒收銷燬之
    ，另包裹上開毒品之外包裝袋，其內所沾殘之海洛因及甲基
    安非他命量微，無法與該包裝袋析離，應一體視為第一、二
    級毒品海洛因及甲基安非他命，爰併依毒品危害防制條例第
    18條第1 項前段規定宣告沒收銷燬之；又扣案殘留甲基安非
    他命之殘渣袋5 個，送驗後殘渣袋含有甲基安非他命成分，
    有憲兵司令部刑事鑑識中心100 年5 月3 日鑑定書1 份在卷
    可證，該包裝袋所沾殘之甲基安非他命量微無法與包裝袋析
    離，應一體視為第二級毒品甲基安非他命，爰依毒品危害防
    制條例第18條第1 項前段宣告沒收銷燬之。至扣案之電子磅
    秤1 台、安非他命吸食器2 支、商業本票1 本、行動電話 4
    支、背包1 個、小包包1 個及新臺幣現金34萬4,500 元，並
    無積極證據證明與本案施用毒品犯行有關，爰不予宣告沒收
    。
五、應適用之法條：刑事訴訟法第273 條之1 第1 項、第299 條
    第1 項前段、第310 條之2 、第454 條第1 項，毒品危害防
    制條例第10條第1 項、第2 項、第18條第1 項前段，刑法第
    11條、第41條第1 項前段、第8 項、第51條第5 款。
六、如不服本判決，應於判決送達後10日內向本院提出上訴狀（
    應附繕本），其未敘述上訴理由者，應於上訴期間屆滿後20
    日內補提理由書狀於本院，上訴於臺灣高等法院。
本案經檢察官高文政到庭執行職務。
中    華    民    國   100    年    12    月    23    日
                  刑事庭    法  官  黃翊哲
以上正本證明與原本無異。
                            書記官  林宜亭
中    華    民    國   100    年    12    月    23    日
附錄本案論罪科刑依據之法條：毒品危害防制條例第10條
施用第一級毒品者，處6 月以上5 年以下有期徒刑。
施用第二級毒品者，處3 年以下有期徒刑。